臺灣桃園地方法院刑事判決
              110年度訴字第1087號
公  訴  人  臺灣桃園地方檢察署檢察官 
被      告  江品侖



選任辯護人  何偉斌律師(法扶律師)          
上列被告因違反毒品危害防制條例案件，經檢察官提起公訴（11
0年度偵字第13156號），本院判決如下：
    主  文
甲○○販賣第三級毒品而混合二種以上之毒品，未遂，處有期徒刑
壹年陸月。
扣案如附表一編號1、3、附表二編號1所示之物均沒收。
    事  實
一、甲○○明知愷他命、甲基-N,N-二甲基卡西酮、4-甲基甲基卡
    西酮及硝西泮（耐妥眠）分別屬毒品危害防制條例第2條第2
    項第3款、第4款之第三級、第四級毒品，依法不得販賣，竟
    基於販賣第三級、第四級毒品且其內混合含有二種以上毒品
    亦不違其本意以牟利之犯意，於民國110年3月間，以微信通
    訊軟體暱稱「茶茶 快遞中」之帳號作為販毒專用、與買家
    聯繫之聯絡工具，並製作販毒推銷廣告「大奶加量不加價(
    飲料圖案)600買五送一、2000 0.9ml、4500 2.2ml、00000 
    0ml」及標示「茶茶」的小狗圖案等等隱含販售毒品訊息之
    廣告發送予不特定人瀏覽，適桃園市政府警察局中壢分局內
    壢派出所（下稱內壢派出所）警員張峻豪查覺有異，遂喬裝
    購毒者以微信通訊軟體與甲○○取得聯繫後，雙方即約定於11
    0年3月23日晚間8時30分許，在桃園市○鎮區○○路00號哈密瓜
    MOTEL中壢店302房，以新臺幣（下同）3,000元之代價，達
    成販售含上揭成分之毒品咖啡包6包予內壢派出所警員張峻
    豪之共識。嗣於110年3月23日晚間9時45分許，甲○○在上開
    哈密瓜302號房與喬裝成買家之內壢派出所警員鄭海茵、溫
    振宇碰面，交付如附表一編號1、3之毒品咖啡包6包予警員
    時，警員當場表明身份予以逮捕而未遂，並扣得如附表一、
    二所示之物（甲○○施用第二級毒品之犯行為本院110年度桃
    簡字第1267號判決有期徒刑2月，然涉嫌持有第三級毒品純
    質淨重5公克以上之犯行未據起訴），始悉上情。
二、案經桃園市政府警察局中壢分局報告臺灣桃園地方檢察署檢
    察官偵查起訴。
    理  由
一、按被告以外之人於審判外之言詞或書面陳述，除法律有規定
    者外，不得作為證據。惟被告以外之人於審判外之陳述，經
    當事人於審判程序同意作為證據，法院審酌該言詞陳述或書
    面陳述作成時之情況，認為適當者，亦得為證據。當事人、
    代理人或辯護人於法院調查證據時，知有第159 條第1 項不
    得為證據之情形，而未於言詞辯論終結前聲明異議者，視為
    有前項之同意，刑事訴訟法第159 條第1 項、第159 條之5
    分別定有明文。查卷附據以嚴格證明被告犯罪事實有無之屬
    傳聞證據之證據能力，當事人及辯護人於本院審判中均同意
    作為證據，本院審酌各該證據查無有何違反法定程序取得之
    情形，亦無顯有不可信與不得作為證據等情，因認為適當，
    故均有證據能力，另非供述證據部分，亦無證據可認係公務
    員基於違法之方式所取得或有偽造、變造之情事，復與本案
    之待證事實具有關聯性，同認有證據能力。
二、上開犯罪事實，業據被告甲○○於警詢、偵查及本院審理時中
    均自白不諱（偵卷第13至26、163至165頁、本院卷第107頁
    ），與員警鄭海茵所述相符（偵卷第179至181頁），並有桃
    園市政府警察局中壢分局搜索、扣押筆錄、扣押物品收據、
    扣押物品目錄表各三份、桃園市政府警察局中壢分局（隊）
    真實姓名與尿液、毒品編號對照表（偵卷第45至84頁）、職
    務報告、車輛詳細資料報表、刑案現場照片、扣案物照片、
    毒品推銷廣告翻拍照片、微信對話紀錄翻拍照片、手機暨通
    聯紀錄翻拍照片（偵卷第109、115、117至136、215至253頁
    ）附卷可佐，及如附表所示之物與鑑定報告扣案可憑，足認
    被告自白與事實相符，堪予採信。
三、被告雖稱：「茶茶 快遞中」之帳號一開始不是我在使用，
    是暱稱「神秘嘉賓（魚圖案）」的農裕鵬以手機版微信使用
    該帳號與喬裝員警聯繫，我是在案發當日晚上7時許在龜山
    大同路上與農裕鵬碰面，我向他購買愷他命（每公克2千元
    ）與毒咖啡包（每包600元），購買當下他就跟我說晚上8點
    在桃園市○鎮區○○路00號有人要買6包咖啡包，就交付扣案手
    機給我，說要買的就是微信上最上層那個人，叫我收到錢後
    把錢全部拿給他，我就直接以該手機使用「茶茶 快遞中」
    之帳號與喬裝員警交易毒品，上揭廣告內容也是農裕鵬透過
    微信的廣告機器散佈出來的，我不知道農裕鵬要賣多少錢，
    是喬裝員警跟我說「不是3000元嗎」，我才說「對」云云（
    偵卷第20至23頁，本院卷第106頁）。然查：
（一）查向不特定人兜售毒品者甘冒重罪，所圖者無非是販賣毒
      品可得之金錢或利益，農裕鵬既要被告代前往交易，且被
      告已明確知悉所交易者為毒品，農裕鵬又已告知毒咖啡包
      交易數量，焉有不同時告知交易價格而平白使自己負擔「
      被告少收錢」的風險之理，可見被告所述不合常理；另觀
      諸卷內扣案手機翻拍照片中，喬裝員警以微信告知「茶茶
       快遞中」原本是在查獲當日晚間6時30分許表示交易時間
      希望在「大概8點多要」，於7時3分許雙方再度確認具體
      交易時間時表示「大概8點半左右」、「地點我等下傳給
      你」，但員警告知具體交易地點在「桃園市○鎮區○○路00
      號」之時間是在晚間7時52分，當時「茶茶 快遞中」尚抱
      怨稱「好遠」、「下次提早說」、「因為這樣我就可以準
      時」等語（可見雙方在此之前尚未提及確切交易地點），
      後被告果然遲到於晚間9時35分左右方表示自己已抵達交
      易地點，除可見「茶茶 快遞中」抱怨之內容與被告遲到
      的情形相符外，且「下次早點說」之訊息內容更可認定持
      用手機之人（被告稱於晚上7時許後即為其所使用，故依
      其所言，發送「下次早點說」訊息之人即為被告）嗣後確
      有打算以此等方式再度販賣之意，與被告所言表示自己只
      是偶然受託為之者完全不符，況既然喬裝員警告知具體交
      易地點之時間已將近晚上8點，則農裕鵬如何能夠未卜先
      知，於1個小時前即晚上7點時就能告知被告是在「桃園市
      ○鎮區○○路00號」交易。
（二）就案發現場查獲被告之過程，員警鄭海茵證稱：我們表明
      警察身分查獲被告後，被告一開始很激動，說他是幫別人
      送的，還說開車載他來的人跑了，但我們有其他同事在外
      面，當時同事說被告在進入汽車旅館時車上只有被告1人
      、服務人員也說沒有在副駕駛座看到其他人，後來被告也
      自己說是他自己來的等語（偵卷第179至181頁，此部分本
      判決僅採用鄭海茵所述的現場狀況及所轉述之被告說法作
      為認定事實之依據，而不及於其轉述他人「沒在副駕駛座
      看到其他人」之說法），足見被告可能是因欲分散罪責或
      檢警注意力、或意圖獲邀減刑等原因於偵查之初就開始虛
      構不存在的共犯，並視偵查情況及現有證據調整說法的情
      形，再加上檢察官訊問農裕鵬時，農裕鵬完全否認該情，
      且除被告單一指述外，查無其他證據佐證農裕鵬涉案，經
      臺灣桃園地方檢察署以110 年度偵字第32531 號、臺灣高
      等檢察署110 年度上職議字第10134 號為不起訴處分確定
      等情，有上揭不起訴處分書及處分書在卷可證（本院卷第
      81至83頁），而本院卷內所有證據資料，例如對話紀錄等
      均無法證明除被告外另有他人共同犯本案，被告此部分所
      辯自難為採。
四、按毒品無一定價格，各次買賣之價格，當亦各有差異，隨供
    需雙方之資力、關係之深淺、需求之數量、貨源之充裕與否
    、販賣者對於資金之需求如何即殷切與否，以及政府查緝之
    態度，進而為各種不同之風險評估，而為機動性之調整，是
    其價格標準，自非一成不變，查本案被告與喬裝員警素不相
    識，倘非欲圖獲利，被告自無可能將毒品輕易提供之理，且
    觀諸「茶茶 快遞中」所發送之廣告上有「加量不加價」等
    促銷說詞，並以「買五送一」方式誘使購毒者向其購買相當
    數量的毒咖啡包之意昭昭可見，其具獲利意圖甚為明確，而
    關於其所述進價較售價為高一節，除農裕鵬販賣毒品予被告
    一情均無證據可佐外，即便是一般合法物品之買賣，亦可能
    因銷路、保存、急於變現等問題及動機而低價求售，即使被
    告所述進價為真，亦無礙其主觀上營利意圖之成立。綜上，
    本案事證明確，被告犯行洵堪認定，應予依法論科。
五、論罪科刑
（一）按毒品危害防制條例第9條第3項規定「犯前5條之罪而混
      合2種以上之毒品者，適用其中最高級別毒品之法定刑，
      並加重其刑至二分之一。」，此規定係就犯罪類型變更之
      個別犯罪行為予以加重，當屬刑法分則加重之性質而成為
      另一獨立之罪。查，被告為警當場所查扣如附表一編號1
      、3所示毒咖啡包經送驗結果如該附表編號所示，是被告
      所欲販賣之毒品咖啡包係同一包裝內摻雜調合有2種以上
      之毒品，自屬毒品危害防制條例第9條第3項所稱之混合2
      種以上之毒品，而適用販賣第三級毒品之法定刑，並依毒
      品危害防制條例第9條第3項規定加重其刑。
（二）按刑事偵查技術上所謂之「釣魚」，係指對於原已犯罪或
      具有犯罪故意之人，以設計引誘之方式，佯與之為對合行
      為，使其暴露犯罪事證，再加以逮捕或偵辦者而言；此項
      機會提供型之誘捕行為，純屬偵查犯罪技巧之範疇，因無
      故入人罪之教唆犯意，亦不具使人發生犯罪決意之行為，
      並未違反憲法對於基本人權之保障，且於公共利益之維護
      有其必要性（最高法院103 年度台上字第4008號判決意旨
      參照），故經警方以釣魚方式逮捕之販賣毒品者，因販毒
      者原本即具有販賣之犯意，僅因警員佯裝購買而彰顯其犯
      行，自無何陷害可言，不能援引「陷害教唆」主張免責；
      然因購買者並無購買真意，事實上不能真正完成買賣，因
      此販賣者應論以販賣未遂罪。本案被告原即有販賣含上揭
      毒品成分之毒咖啡包以牟利之故意，且已著手於販賣毒品
      犯罪行為之實行，惟因喬裝買家之員警事實上既無購買毒
      品之真意，實際上尚無可能完成本案毒品交易，故核被告
      所為，係犯毒品危害防制條例第9條第3項、第4條第6項、
      第3項、第4項之販賣第三級毒品、第四級毒品而混合二種
      以上之毒品未遂罪。
（三）被告於著手販賣混合第三級毒品而混合二種行為前，意圖
      販賣而持有混合二種以上之毒品之低度行為，為其嗣後販
      賣之高度行為吸收，不另論罪。
（四）刑之加重、減輕事由：
　　⒈按「犯前五條之罪而混合二種以上之毒品者，適用其中最
      高級別毒品之法定刑，並加重其刑至二分之一」，毒品危
      害防制條例第9條第3項定有明文。本案被告所販賣之咖啡
      包係混合有二種不同毒品成分之第三級、第四級毒品，自
      應依毒品危害防制條例第9條第3項之規定，適用販賣第三
      級毒品之法定刑，並加重其刑至二分之一。 
　　⒉查被告雖已著手販賣毒品之行為，然因本案購毒者係員警
      所喬裝，故被告著手於犯罪行為之實行後，即遭逮捕、偵
      辦而不遂，屬未遂犯，業經說明如前，爰依刑法第25條第
      2 項之規定，按既遂犯之刑減輕之。
　　⒊按犯毒品危害防制條例第4 條至第8 條之罪於偵查及歷次
      審判中均自白者，減輕其刑，該條例第17條第2 項定有明
      文。查被告於偵查、本院準備程序及審理時均自白犯罪，
      俱如前述，自應依毒品危害防制條例第17條第2 項規定減
      輕其刑。
　　⒋酌減其刑　
　　　再按刑法第59條所規定之酌量減輕其刑，係裁判上之減輕
      ，必以犯罪之情狀顯可憫恕，認為科以最低度刑仍嫌過重
      者，始有其適用。又所謂「犯罪之情狀」，與同法第57條
      規定科刑時應審酌之一切情狀，並非有截然不同之領域，
      於裁判上酌減其刑時，應就犯罪一切情狀（包括第57條所
      列舉之10款事項），予以全盤考量，審酌其犯罪有無可憫
      恕之事由，即有無特殊之原因與環境，在客觀上足以引起
      一般同情，以及宣告法定低度刑，是否猶嫌過重等等，以
      為判斷（最高法院95年度台上字第6157號判決意旨
　　　參照）。經查，毒品危害防制條例所規定販賣第三級毒品
      之法定刑為「7年以上有期徒刑，得併科1000萬元以下罰
      金」，然同為販賣第三級毒品者，其原因動機不一，犯罪
      情節未必盡同，或有大盤毒梟者，亦有中、小盤之分，甚
      或僅止於吸毒者友儕間謀取蠅頭小利互通有無，其販賣行
      為所造成危害社會之程度自屬有異，但法律科處此類犯罪
      ，所設法定最低本刑則屬相同，殊難謂為非重，自非不可
      依被告客觀之犯行與其主觀之惡性二者加以考量其情狀，
      是否有可憫恕之處，適用刑法第59條之規定酌量減輕其刑
      ，期使個案裁判之量刑，能斟酌至當，符合罪刑相當原則
      及比例、平等原則。本院審酌被告年紀尚輕，本案販賣第
      三、四級毒品之犯行雖屬可議，惟其販賣毒品之對象僅1
      人，販賣毒品之金額及數量均不高，對社會造成之危害程
      度相對較輕，而與大量販賣毒品以賺取鉅額利潤之毒梟顯
      屬有別，且被告於本案偵查、審理中始終坦承犯行、更配
      合偵查等情，足見其尚知悔悟，是依社會一般觀念及法律
      情感，認就其所犯販賣第三、四級毒品犯行，科以上揭規
      定減刑後之最低刑度猶嫌過重，實屬情輕法重，客觀上足
      以引起一般之同情，而顯可憫恕，爰依刑法第59條之規定
      酌減其刑，並依刑法第70條規定遞減之。
（五）爰審酌被告無視於毒品對於健康之戕害及販賣毒品對於社
      會國家具有之潛在危害，惡性非輕，雖其犯後坦承犯行，
      然尚有上揭虛構共犯之情形，並衡量被告除本案外又有其
      他因持有、施用毒品而為法院論罪科刑之前科素行（本案
      發生後又因施用第二級毒品案件為本院於110年8月2日以1
      10年度桃簡字第1267號判決有期徒刑2月，因此本案不符
      宣告緩刑之要件，見本院卷第28頁臺灣高等法院被告前案
      紀錄表），另據被告所言其遭查扣之附表一編號2、4至8
      之大量毒品係為開毒品PARTY所用，可見其濫用毒品之惡
      習於本案前、後均無悔改，自不宜再科以減刑後之最輕法
      定刑，兼衡其智識程度、家庭生活及經濟狀況，以及本件
      原欲販出之毒品數量、成分含量及收取之對價金額多寡、
      前述犯罪之動機、目的、手段、犯罪所造成之危害程度等
      一切情狀，量處如主文所示之刑，以資警惕。
（六）沒收部分：
   1、按毒品危害防制條例第18條第1 項後段規定查獲之第三、
      四級毒品，無正當理由而擅自持有者，沒入銷燬之；此應
      沒入銷燬之毒品，專指查獲施用或持有（未成罪）之第三
      、四級毒品而言；倘屬同條例相關法條明文規定處罰之犯
      罪行為，即非該條項應依行政程序沒入銷燬之範圍；再同
      條例對於查獲之製造、運輸、販賣、意圖販賣而持有、以
      非法方法使人施用、引誘他人施用及轉讓、持有一定數量
      以上第三、四級毒品之沒收，並無特別規定，如其行為已
      構成犯罪，則該毒品即屬不受法律保護之違禁物，應回歸
      刑法之適用（最高法院98年度台上字第2889號、99年度台
      上字第2733號判決意旨參照）。經查，扣案如附表一編號
      1、3之毒品為被告供販賣所用，揆諸前揭說明，該等物品
      即皆屬違禁物，均應依刑法第38條第1 項之規定，諭知沒
      收。至鑑驗用罄之部分，因已滅失不復存在，爰不再為沒
      收之諭知。另附表一編號2、4至8之毒咖啡包、愷他命及
      甲基安非他命，與本件販賣毒品犯行無關，且可能為被告
      涉及另案持有第三級毒品純質淨重5公克以上犯行之證據
      ，爰不在本判決內為沒收諭知。
   2、另按犯第4 條至第9 條、第12條、第13條或第14條第1 項
      、第2 項之罪者，其供犯罪所用之物，不問屬於犯罪行為
      人與否，均沒收之，毒品危害防制條例第19條第1 項定有
      明文。查附表二編號1所示手機，為被告犯本件販賣毒品
      時與喬裝員警聯絡所用，有手機翻拍照片在卷可證，應依
      該項規定宣告沒收。
（七）被告既一再堅稱除附表一編號1、3以外之毒品（即附表一
      編號2、4至8所示毒品）為買來開PARTY所自用，而與本件
      販賣毒品無關（偵卷第23頁，本院卷第106頁），然該等
      毒品中，僅第三級毒品愷他命之純質淨重就超過10公克，
      其涉犯持有第三級毒品純質淨重5公克以上之罪嫌未據起
      訴，應由檢察官另行依法處理，併此指明。
據上論斷，應依刑事訴訟法第299 條第1 項前段，判決如主文。
本案經檢察官乙○○提起公訴，檢察官陳玟君到庭執行職務。
中　　華　　民　　國　　111 　年　　2 　　月　　23　　日
                  刑事第十庭    審判長法　官   林大鈞
                                      法  官   徐漢堂
                                      法  官   洪瑋嬬   
以上正本證明與原本無異。
如不服本判決應於收受判決後20日內向本院提出上訴書狀，並應
敘述具體理由。其未敘述上訴理由者，應於上訴期間屆滿後20日
內向本院補提理由書(均須按他造當事人之人數附繕本)「切勿逕
送上級法院」。 
　　　　　　　        　　　　　　　　書記官　 劉慈萱
中　　華　　民　　國　　111 　年　　2 　　月　　24　　日
附錄論罪科刑法條
毒品危害防制條例第4條
製造、運輸、販賣第一級毒品者，處死刑或無期徒刑；處無期徒
刑者，得併科新臺幣3千萬元以下罰金。
製造、運輸、販賣第二級毒品者，處無期徒刑或10年以上有期徒
刑，得併科新臺幣1千5百萬元以下罰金。
製造、運輸、販賣第三級毒品者，處7年以上有期徒刑，得併科
新臺幣1千萬元以下罰金。
製造、運輸、販賣第四級毒品者，處5年以上12年以下有期徒刑
，得併科新臺幣5百萬元以下罰金。
製造、運輸、販賣專供製造或施用毒品之器具者，處1年以上7年
以下有期徒刑，得併科新臺幣1百50萬元以下罰金。
前五項之未遂犯罰之。

毒品危害防制條例第9條
成年人對未成年人販賣毒品或犯前三條之罪者，依各該條項規定
加重其刑至二分之一。
明知為懷胎婦女而對之販賣毒品或犯前三條之罪者，亦同。
犯前五條之罪而混合二種以上之毒品者，適用其中最高級別毒品
之法定刑，並加重其刑至二分之一。



附表一（違禁物）
編號 名稱及數量 檢驗出結果（檢驗出報告及卷頁） 查獲時間/ 地點 1 混合型毒品咖啡包（小丑圖案）3包（偵卷第55頁） 內政部警政署刑事警察局鑑定書中華民國110年6月30日刑鑑字第1100031377號（偵卷第321至323反頁） 驗前總毛重74.82公克，驗出第三級毒品"4-甲基甲基卡西酮"（純度約6%）、微量第三級毒品甲基-N,N-二甲基卡西酮，驗前總純質淨重約3.45公克，驗餘量56.01公克。 110 年3 月23日晚間9 點45分/ 桃園市○鎮區○○路00號302號房 2 混合型毒品咖啡包（小丑圖案）12包（偵卷第63頁）  110 年3 月23日晚間10點20分/ 桃園市○鎮區○○路00號被告車上 3 混合型毒品咖啡包（海賊王圖案）3包（偵卷第55頁） 內政部警政署刑事警察局鑑定書中華民國110年6月30日刑鑑字第1100031377號（偵卷第321至323反頁） 驗前總毛重22.35公克，驗出第三級毒品"甲基-N，N-二甲基卡西酮"（純度約2%）、微量第四級毒品硝西泮（耐妥眠），驗前總純質淨重約0.37公克，驗餘量17.59公克。 110 年3 月23日晚間9 點45分/ 桃園市○鎮區○○路00 號302號房 4 混合型毒品咖啡包（555 圖案）10包（偵卷第63頁） 內政部警政署刑事警察局鑑定書中華民國110年6月30日刑鑑字第1100031377號（偵卷第321至323反頁） 驗前總毛重42.05公克，驗出第三級毒品"4-甲基甲基卡西酮"（純度約8%）、微量第三級毒品甲基-N,N-二甲基卡西酮，驗前總純質淨重約2.62公克，驗餘量31.19公克。 110 年3 月23日晚間10點20分/ 桃園市○鎮區○○路00號被告車上 5 混合型毒品咖啡包（大力水手圖案）6 包（偵卷第63頁） 內政部警政署刑事警察局鑑定書中華民國110年6月30日刑鑑字第1100031377號（偵卷第321至323反頁） 驗前總毛重30.77公克，驗出第三級毒品"4-甲基甲基卡西酮"（純度約4%）、微量第三級毒品甲基-N,N-二甲基卡西酮，驗前總純質淨重約0.96公克，驗餘量22.8公克。 110 年3 月23日晚間10點20分/ 桃園市○鎮區○○路00號被告車上 6 混合型毒品咖啡包（小惡魔圖案）2 包（偵卷第63頁） 內政部警政署刑事警察局鑑定書中華民國110年6月30日刑鑑字第1100031377號（偵卷第321至323反頁） 驗前總毛重14.84公克，驗出第三級毒品"4-甲基甲基卡西酮"（純度約1%），驗前總純質淨重約0.13公克，驗餘量11.65公克。 110 年3 月23日晚間10點20分/ 桃園市○鎮區○○路00號被告車上 7 透明結晶體（愷他命）16包（偵卷第63頁） 110年5月10日臺北榮民總醫院北榮毒鑑字第C0000000-Q號（偵卷第191至191反頁） -------------------------------------------(編號1~7)_DE000-0000 毛重：15.5193公克(含7個塑膠袋及7張標籤重) 淨重：13.9044公克 取樣量：0.0779公克 驗餘量：13.8265公克 檢驗出愷他命(Ketamine)成分 純度：76.1% 純質淨重：10.5812公克 --------------------------------------------(編號8~14)_DE000-0000 毛重：6.4898公克(含7個塑膠袋及7張標籤重) 淨重：4.9022公克 取樣量：0.0997公克 驗餘量：4.8025公克 檢驗出愷他命(Ketamine)成分 純度：76.3% 純質淨重：3.7404公克 -------------------------------------------(編號15)DE000-0000 毛重：0.3226公克(含1個塑膠袋及1張標籤重) 淨重：0.0077公克 取樣量：0.0047公克 驗餘量：0.0030公克 檢驗出愷他命(Ketamine)成分 純度：79.2% 純質淨重：0.0061公克 --------------------------------------------(編號16，17)-DE10-0198 毛重：2.3957公克(含2個塑膠袋及3張標籤重) 淨重：0.9541公克 取樣量：0.0385公克 驗餘量：0.9156公克 檢驗出甲基安非他命(Methampheta mine)成分 純度：83.8% 純質淨重：0.7995公克 110 年3 月23日晚間10點20分/ 桃園市○鎮區○○路00號被告車上 8 愷他命透明結晶體1包（偵卷第79頁）  110 年3 月23日晚間10點32分/ 桃園市○○區○○路○段000 號（內壢派出所） 

附表二（其餘物品）
查獲時間地點均為110 年3 月23日晚間10點20分在桃園市○鎮區
○○路00號被告車上
名稱及數量 iphone7 手機（玫瑰金）1支（電信：遠傳電信） 手機號碼0000000000 IMEI碼：000000000000000 、SIM 卡：000000000000000